【裁判字號】    99,上訴,1079
【裁判日期】    991130
【裁判案由】    毒品危害防制條例等
【裁判全文】
臺灣高等法院臺南分院刑事判決        99年度上訴字第1079號
上  訴  人
即  被  告  謝應欽
上  訴  人
即  被  告  林元千
上列上訴人等因違反毒品危害防制條例等案件，不服臺灣臺南地
方法院99年度訴字第1161號中華民國99年10月19日第一審判決（
起訴案號：臺灣臺南地方法院檢察署99年度偵字第8960號、99年
度毒偵字第994號、1057號），提起上訴，本院判決如下：
    主  文
上訴駁回。
    理  由
一、被告即上訴人謝應欽上訴意旨略以：請法官可否讓本人有一
    次重新改過的機會，因為本人現在自費喝美沙冬，且尚有另
    一判處拘役50日之案件。本人現在兩隻手指頭還在復健當中
    ，且有兩個孩子要養，希望可以讓本人繼續喝美沙冬，以及
    拘役部分可否讓本人改服勞役或罰金等語。被告即上訴人林
    元千上訴意旨略以：因家中母親須本人照顧，家中經濟不好
    ，所以無法罰金，請法官讓本人有機會做一些勞役的工作等
    語。
二、按刑事訴訟法第361條、第367條規定，不服地方法院之第一
    審判決而提起上訴者，應提出上訴書狀，並敘述具體理由，
    為上訴必備之程式；其所提出之書狀未敘述上訴理由，或僅
    曾以言詞陳述上訴理由者，均應於上訴期間屆滿後20日內補
    提理由書於第一審法院。第一審法院經形式審查，認逾期未
    補提上訴理由者，應定期間先命補正；逾期未補正者，為上
    訴不合法律上之程式，應以裁定駁回。倘已提出上訴理由，
    但所提非屬具體理由者，則由第二審法院以上訴不合法律上
    之程式，判決駁回。而所謂具體理由，必係依據卷內既有訴
    訟資料或提出新事證，指摘或表明第一審判決有何採證認事
    、用法或量刑等足以影響判決本旨之不當或違法，而構成應
    予撤銷之具體事由，始克當之（例如：依憑證據法則具體指
    出所採證據何以不具證據能力，或依憑卷證資料，明確指出
    所為證據證明力之判斷如何違背經驗、論理法則）；倘僅泛
    言原判決認定事實錯誤、違背法令、量刑失之過重或輕縱，
    而未依上揭意旨指出具體事由，或形式上雖已指出具體事由
    ，然該事由縱使屬實，亦不足以認為原判決有何不當或違法
    者（例如：對不具有調查必要性之證據，法院未依聲請調查
    亦未說明理由，或援用證據不當，但除去該證據仍應為同一
    事實之認定），俾與第二審上訴制度在請求第二審法院撤銷
    、變更第一審不當或違法之判決，以實現個案救濟之立法目
    的相契合，並節制濫行上訴（最高法院97年度台上字第892
    號判決意旨參照）。
三、本件上訴人即被告謝應欽、林元千不服原判決，提起上訴，
    雖已書具上訴理由，但上訴人即被告謝應欽僅以其自費喝美
    沙冬，兩隻手指尚在復健當中以及有兩名孩子須扶養，陳明
    希改服勞役或罰金之意旨；上訴人即被告林元千僅以家中經
    濟不好，母親須由伊照顧，而陳明希改服勞役之意旨，均未
    依據卷內既有訴訟資料或提出新事證，指摘或表明第一審判
    決有何採證認事、用法或量刑等足以影響判決本旨之不當或
    違法，而構成應予撤銷之具體事由。依上開說明，本件被告
    二人之上訴顯均無具體理由而不合法定程式，應予駁回，並
    不經言詞辯論為之。
據上論斷，應依刑事訴訟法第368條、第372條，判決如主文。
中    華    民    國    99    年    11    月    30    日
                  刑事第二庭    審判長法  官  葉居正
                                      法  官  陳春長
                                      法  官  陳欽賢
以上正本證明與原本無異。
施用第一級毒品罪部分如不服本判決應於收受送達後10日內向本
院提出上訴書狀，其未敘述上訴理由者，並得於提起上訴後10日
內向本院補提理由書（均須按他造當事人之人數附繕本）「切勿
逕送上級法院」。
其餘不得上訴。
                                      書記官  李良倩
中    華    民    國    99    年    11    月    30    日

司法院資訊處製作；財團法人民間司法改革基金會備份。
